智慧財產法院刑事附帶民事訴訟判決
                                    100年度附民上字第7號
上  訴  人　瑞影企業股份有限公司
代　表　人　許朝貴　　　
訴訟代理人　朱宗偉　　　
被上訴人  　賴金柱　　　
上列當事人因賴金柱違反著作權法案件（本院100年度刑智上訴
字第36號），不服臺灣嘉義地方法院中華民國100年4月12日第一
審附帶民事訴訟判決（99年度智附民字第5號），提起上訴，本
院判決如下：
    主  文
上訴駁回。
    事實及理由
一、上訴人起訴主張：被上訴人在未獲上訴人同意之情況下，擅
    自非法重製上訴人享有著作財產權之音樂著作於其所出租數
    量不詳之伴唱機內，侵害上訴人音樂著作之著作財產權，被
    上訴人自應負損害賠償責任。此外，因侵權歌曲為MIDI歌曲
    ，乃新型數位介面商品，不同於傳統錄音帶、CD、VCD、DVD
    等，可將之數量化，亦即無法以數量計算被上訴人究竟出售
    或出租多少數量，作為被上訴人侵權之所受利益或上訴人所
    受損害，爰依著作權法第88條第1項、第88條第3項之規定請
    求被上訴人給付新臺幣（下同）1百萬元及利息等語。原審
    為上訴人全部敗訴判決，上訴人不服提起上訴，並聲明：(一)
    廢棄第一審判決，並命被上訴人應給付上訴人100萬元，及
    自起訴狀繕本送達翌日起至清償日止，按年息5﹪計算之利
    息；(二)願提供擔保，請准宣告假執行。
二、上訴人則以：伊沒有犯罪，上訴人之請求沒有理由等語置辯
    。並聲明：上訴駁回。
三、按刑事訴訟諭知無罪、免訴或不受理之判決者，應以判決駁
    回原告之訴，刑事訴訟法第503條第1項前段定有明文。次按
    ，審理智慧財產案件審理法第23條案件之附帶民事訴訟，認
    為原告之訴不合法，或刑事訴訟諭知無罪、免訴或不受理者
    ，應以判決駁回之，智慧財產案件審理法第27條第1項前段
    亦定有明文。本件被上訴人被訴違反著作權法等案件，經臺
    灣嘉義地方法院諭知無罪，檢察官不服原判決提起上訴後，
    業經本院判決上訴駁回在案，依首揭規定，原審駁回上訴人
    在第一審之訴及其假執行之聲請，經核並無不合，上訴人猶
    執陳詞，指摘原判決不當，求為判決如訴之聲明，為無理由
    ，應予駁回。
四、據上論斷，應依刑事訴訟法第490條前段、第368條，判決如
    主文。
中　　華　　民　　國　　100　 年　　8　　 月　　8　　 日
                    智慧財產法院第一庭
                          審判長法　官  李得灶
                                法  官  王俊雄
                                法  官  林欣蓉
以上正本係照原本作成。
如不服本判決應於收受送達後10日內向本院提出上訴書狀，其未
敘述上訴之理由者並得於提起上訴後10日內向本院補提理由書。
（均須按他造當事人之人數附繕本，「切勿逕送上級法院」）
中　　華　　民　　國　　100　 年　　8　　 月　　10 　 日
                                書記官　周其祥